【裁判字號】    99,抗,125
【裁判日期】    990531
【裁判案由】    拍賣抵押物
【裁判全文】
臺灣高雄地方法院民事裁定               99年度抗字第125號
抗  告  人  乙○○
相  對  人  台灣銀行股份有限公司
法定代理人  丙○○
代  理  人  甲○○
上列當事人間拍賣抵押物事件，抗告人對於中華民國99年4 月29
日本院鳳山簡易庭99年度司拍字第302 號裁定，提起抗告，本院
裁定如下：
    主  文
抗告駁回。
抗告程序費用新台幣壹仟元由抗告人負擔。
    理  由
一、本件抗告意旨略以：抗告人於民國95年7 月26日以現金向前
    屋主即鄭臺珍購買坐落高雄縣大寮鄉○○段2550-3、2551地
    號土地及其上建號3464號、門牌號碼高雄縣大寮鄉○○路
    564 巷35-3號建物（以下合稱系爭房地），過戶時有明確告
    知以現金總價購買，未料仲介魏逢烈及地政士鄒佩玲隱瞞系
    爭房地仍有貸款，仲介魏逢烈私吞新臺幣（下同）5,000,00
    0 元，以致仍存在高額貸款抵押權，抗告人並非貸款人，理
    應由鄭臺珍出面自行還清貸款，相對人實無理由拍賣系爭房
    地，而應塗銷抵押權，向鄭臺珍追繳貸款，為此提起抗告，
    求為廢棄原裁定等語。
二、按民法第873 條第1 項規定，抵押權人於債權已屆清償期而
    未受清償者，得聲請法院拍賣抵押物，就其賣得價金而受清
    償，是抵押權人依此規定聲請拍賣抵押物，係屬非訟事件，
    法院所為准駁之裁定，無確定實體法上法律關係存否之性質
    ，於債權及抵押權之存否，亦無既判力。故祗須其抵押權已
    經依法登記，且抵押債權已屆清償期而未受清償，法院即應
    為准許拍賣抵押物之裁定。至於實體上法律關係有爭執之人
    ，為求保護其權利，應另提起訴訟，以求解決。
三、經查，鄭臺珍於95年1 月27日以系爭房地為擔保向相對人借
    款3,080,000 元、2,000,000 元，設定6,360,000 元之本金
    最高限額抵押權，存續期間自95年1 月25日起至125 年1 月
    24日止，如未按期攤還本息，即喪失期限利益，應立即全部
    償還，詎料鄭臺珍自97年11月27日起即未繳納本息，依約借
    款視為全部到期，尚欠本金2,981,346 元、1,932,769 元本
    金及其利息、違約金未予清償，有相對人提出之抵押權設定
    契約書、他項權利證明書、土地登記簿謄本、放款借據暨等
    可證，原審據以准許相對人拍賣抵押物之聲請，即無不當。
    抗告人抗辯遭仲介魏逢烈及地政士鄒佩玲隱瞞系爭房地存有
    相對人之抵押權，受詐騙而買受系爭房地，係屬就實體事項
    有所爭執，依前開說明，自應另行起訴，以求解決，本件非
    訟程序尚不得審究。從而，抗告意旨指摘原裁定不當，聲明
    廢棄，為無理由，應予駁回。
四、據上論結，本件抗告為無理由，依非訟事件法第44條、第46
    條、第21條第2 項、第24條第1 項，民事訴訟法第495 條之
    1 第1 項、第449 條第1 項、第78條，裁定如主文。
中    華    民    國    99    年    5     月    31    日
                  民事第六庭  審判長法  官  楊國祥
                                    法  官  陳明呈
                                    法  官  林書慧
正本係照原本作成。
如不服本裁定應於送達後10日內向本院提出再抗告狀，並繳納再
抗告費新臺幣1000元。再為抗告應以適用法規顯有錯誤為理由，
並經本院之許可，該許可以原裁定所涉及之法律見解具有原則上
重要性者為限。
中    華    民    國    99    年    5     月    31    日
                                書記官  史華齡

司法院資訊處製作；財團法人民間司法改革基金會備份。
